【裁判字號】    99,易,2116
【裁判日期】    991025
【裁判案由】    家庭暴力防治法之傷害等
【裁判全文】
臺灣臺中地方法院刑事判決              99年度易字第2116號
公  訴  人  臺灣臺中地方法院檢察署檢察官
被      告  甲○○
上列被告因家庭暴力防治法之傷害等案件，經檢察官提起公訴（
98年度偵字第24527號）及移送併辦（99年度偵字第12462號），
被告於準備程序中就被訴事實為有罪之陳述，經告以簡式審判之
旨，並聽取意見後，本院合議庭裁定由受命法官獨任進行簡式審
判程序，判決如下：
    主    文
甲○○以加害生命、身體之事，恐嚇他人致生危害於安全，共肆
罪，各處拘役貳拾伍日，如易科罰金，均以新臺幣壹仟元折算壹
日；又傷害人之身體，處拘役拾日，如易科罰金，以新臺幣壹
仟元折算壹日。應執行拘役壹佰貳拾日，如易科罰金，以新臺幣
壹仟元折算壹日。
    犯罪事實
一、甲○○與丙○○原為夫妻關係（業於民國99年3月24日經本
    院家事庭以98年度婚字第1123號判決離婚，並於99年4月22
    日確定），2人間具有家庭暴力防治法第3條第1款之家庭成
    員關係。緣丙○○與其前夫黃再春於98年3月2日離婚，並於
    98年3月13日與甲○○結婚，甲○○動輒懷疑許素芬婚後仍
    與黃再春有染，因而與許素芬屢生爭執，並為下列犯行：
(一)、於98年10月2日18時許，甲○○不滿丙○○收拾衣物，並懷
    疑丙○○欲將衣物搬至前夫處，竟基於恐嚇危害安全之犯意
    ，在臺中縣大里市○○○路12號住處，向許素芬恐嚇稱：「
    你不要我講就大小聲，我就一條管配你們全家，隨便你，大
    聲什麼，『林爸』一條管配妳們全家，大聲什麼，『幹妳娘
    老雞巴』」、「我跟你講，不要隨便報警察，妳離婚後再來
    搬東西，妳再來搬東西，『林爸』一條管配妳們全家」（臺
    語）等語，以加害生命、身體之事恐嚇丙○○，致生危害於
    丙○○之安全。
(二)、甲○○復於98年10月13日14、15時許，另行基於恐嚇危害安
    全之犯意，於電話中向丙○○恐嚇稱：「不然妳都不要出門
    ，我叫『孩子』來顧摩托車，妳好好的跟我講就好，…不要
    以為妳叫妳爸爸載妳，我就沒辦法找人，我會每天叫『孩子
    』在妳家前後面站著，不相信妳可以試試看」（臺語）等語
    ，以加害生命、身體之事恐嚇丙○○，致生危害於丙○○之
    安全。
(三)、甲○○又於98年10月26日10時許，復基於恐嚇危害安全之犯
    意，於電話中向丙○○嚇稱：「我跟你說一句話，妳有欠什
    麼『東西』沒，（丙○○問：什麼是『東西』），我給妳送
    過去，棺材啦！」（臺語）等語，以加害生命、身體之事恐
    嚇丙○○，致生危害於丙○○之安全。
(四)、甲○○於98年10月29日19時50分許，另又基於恐嚇危害安全
    之犯意，於電話中向丙○○嚇稱：「妳戶口遷一遷沒關係，
    ‧‧‧叫人捉妳‧‧‧」等語，以加害生命、身體之事恐嚇
    丙○○，致生危害於丙○○之安全。
(五)、甲○○於98年10月24日6時41分許，至丙○○位在臺中市「N
    OVA資訊廣場」之工作處所，要求丙○○回家，丙○○表示
    其要工作，不欲與甲○○回家，甲○○竟基於妨害他人行使
    權利之犯意，並可預見其強行拉丙○○，並與丙○○拉扯時
    ，將致丙○○受有傷害，竟將丙○○強拉出「NOVA資訊廣場
    」大門外，丙○○因不願隨同甲○○離去欲掙脫甲○○，因
    而跌坐在地上，而致丙○○受有臉、頭皮、肩部及上臂等處
    挫傷之傷害，以此等強暴方式，妨害丙○○行使其自由行動
    之權利。
二、案經丙○○訴由臺灣臺中地方法院檢察署檢察官偵查起訴及
    移送併辦。
    理    由
一、訊據被告甲○○對於前揭犯罪事實均坦承不諱，核與告訴人
    即證人丙○○於偵訊時之指訴相符，復有錄音光碟及譯文、
    監視器錄影光碟及翻拍畫面、澄清綜合醫院診斷證明書等在
    卷可憑，核被告之自白與事實相符，應為真實。本案事證明
    確，被告前揭犯行均堪認定，應依法論科。
二、核被告甲○○關於就犯罪事實欄一、(一)至(四)所為，均係犯刑
    法第305條之恐嚇罪；關於犯罪事實欄一、(五)所為，係犯刑
    法第304條第1項之強制罪及同法第277條第1項之傷害罪。被
    告就犯罪事實欄一、(五)所犯，應係以一行為同時觸犯強制罪
    及傷害罪，為想像競合犯，應依刑法第55條之規定，從一重
    之傷害罪論處，起訴書認應分論併罰，應屬誤會。被告所犯
    前開4次恐嚇犯行、1次傷害犯行，犯意各別，應予分論併罰
    。又起訴書犯罪事實欄一、(一)及(六)部分係屬重覆記載，業經
    公訴檢察官當庭更正，併此說明。檢察官聲請併案審理部分
    ，與起訴部分事實同一，有實質上一罪之關係，應由本院併
    予審理，附此說明。爰審酌被告不思理性解決婚姻問題，與
    被害人許素芬發生爭執時，竟以言語恐嚇被害人，並至被害
    人工作場所強拉被害人，並致被害人受有傷害，使被害人身
    、心受到創傷，應予非難，惟念及其於本院坦承犯行之犯後
    態度及其犯罪之動機、目的及手段等一切情狀，分別量處如
    主文所示之刑，並分別諭知易科罰金之折算標準，並定其應
    執行之刑及諭知易科罰金之折算標準。
據上論斷，應依刑事訴訟法第273條之1第1項、第299條第1項前
段，刑法第277條第1項、第304條第1項、第305條、第55條、第
51條第6款、第41條第1項前段，判決如主文。
本案經檢察官乙○○到庭執行職務。
中    華    民    國    99    年    10    月    25    日
                  刑事第八庭    法  官  李慧瑜
以上正本證明與原本無異。
如不服本判決應於收受判決後10日內向本院提出上訴書狀，並應
敘述具體理由；其未敘述上訴理由者，應於上訴期間屆滿後20日
內向本院補提理由書（均須按他造當事人之人數附繕本）「切勿
逕送上級法院」。
                                書記官  張雅慧
中    華    民    國    99    年    10    月    25    日
附錄論罪科刑法條
中華民國刑法第277條第1項
傷害人之身體或健康者，處3年以下有期徒刑、拘役或1千元以下
罰金。
中華民國刑法第304條第1項
以強暴、脅迫使人行無義務之事或妨害人行使權利者，處3年以
下有期徒刑、拘役或3百元以下罰金。
中華民國刑法第305條
以加害生命、身體、自由、名譽、財產之事，恐嚇他人致生危害
於安全者，處2年以下有期徒刑、拘役或3百元以下罰金。

司法院資訊處製作；財團法人民間司法改革基金會備份。
